臺灣宜蘭地方法院刑事判決　　　　　　　 99年度訴字第459號
公　訴　人　臺灣宜蘭地方法院檢察署檢察官
被　　　告　鄧寅騏
選任辯護人　李秋銘律師
　　　　　　黃金亮律師
上列被告因偽造有價證券案件，經檢察官提起公訴（99年度偵字
第4569號），本院判決如下：
    主  文
鄧寅騏意圖供行使之用，而偽造有價證券，累犯，處有期徒刑參
年貳月。偽造之支票壹紙（票號BBB0000000號、金額新臺幣貳拾
捌萬元、付款人臺灣土地銀行羅東分行、發票人鄧朝松、發票日
九十九年八月三十一日）沒收。
    犯罪事實
壹、鄧寅騏曾因妨害自由、強制等案件，經臺灣高等法院於民國
    98年5月4日以98年度上訴字第205號分別判處有期徒刑4月、
    2月確定，定應執行刑有期徒刑5月，於98年10月2日易科罰
    金執行完畢。猶不知悔改，於99年7月28日或29日，在其位
    於宜蘭縣羅東鎮○○街111號住處桌子抽屜內，竊取其父鄧
    朝松所有、付款人臺灣土地銀行羅東分行、號碼BBB0000000
    號之空白支票1張得手（涉犯竊盜罪部分，未據告訴），並
    意圖供行使之用，未經鄧朝松之同意，即於同一時、地，任
    意拿取該抽屜內並非供上開支票使用之鄧朝松印章1枚，在
    上開空白支票發票人欄偽造「鄧朝松」之印文2枚，在金額
    欄填寫「貳拾捌萬元正」，在日期欄填寫「99年8月31日」
    ，而偽造支票1張（下稱本案支票），並於偽造完成後2日，
    在宜蘭縣羅東鎮○○路86號，將上開偽造支票交予不知情之
    徐明芳調取現金而行使之。嗣於99年10月6日，徐明芳將上
    開支票持以提示，經臺灣土地銀行羅東分行通知鄧朝松，鄧
    朝松始悉上情，並立即將上開支票掛失止付。
貳、案經宜蘭縣政府警察局羅東分局報告臺灣宜蘭地方法院檢察
    署檢察官偵查起訴。
    理  由
壹、證據能力方面：
一、按被告以外之人於審判外之言詞或書面陳述，除法律有規定
    者外，不得作為證據，刑事訴訟法第159條第1項定有明文。
    查證人鄧朝松於警詢所為之陳述，屬被告鄧寅騏以外之人於
    審判外之陳述，被告及其辯護人爭執證人鄧朝松前揭警詢筆
    錄之證據能力。檢察官主張：(一)證人鄧朝松於99年10月18日
    警詢時陳述與審判中之證述內容不符。而依偵訊稱在被告打
    電話借票當時，伊在外地工作等語，於審理中稱改稱伊在羅
    東等語，已有異。證人鄧朝松於偵訊中稱：忘記同意被告使
    用等語，於審理中證稱：「我自己想說家裡經濟由我一個人
    負責，假如說我沒有事情，由孩子去承擔，因為他沒有經濟
    的重要性，我堅持跟警方說我不知道」云云，是證人鄧朝松
    不僅於司法警察調查中所為之陳述與審判中不符，其於偵訊
    中之證詞亦與警詢及審判中之證詞不一致，證人鄧朝松於司
    法警察調查中所為之陳述具有可信之特別情狀。(二)證人即宜
    蘭縣政府警察局羅東分局偵查佐廖志堅於偵查中證稱：伊在
    作徐明芳筆錄，再作鄧朝松筆錄，鄧朝松已經知道是徐明芳
    提示的，但鄧朝松告訴伊，他事後才知道，是銀行通知他有
    這張支票進去，他回去查發現該張支票失竊，他並不知道是
    被告所開，他不知道這張票怎麼跑到被告那裡，他並沒有同
    意被告開這張票等語。是鄧朝松於99年10月18日製作警詢筆
    錄前，已知悉該張支票是徐明芳所提示，且於警詢筆錄時，
    警察再度告知鄧朝松該張支票是被告開立給徐明芳，倘鄧朝
    松有失憶，警方如此詢問，應可喚起其記憶，其有同意被告
    簽發該張支票，竟於警詢中仍陳述伊沒有同意被告簽發該張
    支票，足證證人鄧朝松於警詢中之證詞，具有特別可信之情
    狀，且證人鄧朝松事後改稱伊有失憶，忘記有同意被告簽發
    該張支票云云，顯係迴護其子鄧寅騏之詞，不可採信。(三)證
    人鄧朝松於偵查中稱：99年10月6日支票沒有兌現之當天晚
    上徐明芳夫妻有來找伊，當天晚上他們說那張票是被告拿去
    向他們換錢一節，核與證人徐明芳、熊兆周之證述大致相符
    ，是證人鄧朝松於99年10月6日已知悉被告拿取伊印章及空
    白支票後，簽發支票給徐明芳借款之事實，證人鄧朝松仍於
    99年10月18日警詢中陳述伊沒有授意被告簽發該張支票，顯
    然其於警詢中之陳述具有特別可信之情狀。(四)被告簽發該張
    支票所蓋用之印章並非支票原本使用之印章，該支票印章為
    鄧朝松妻所保管，倘鄧朝松同意被告以其名義簽發該張支票
    ，鄧朝松應該告知被告向其妻拿取支票印章使用，或告知其
    妻將印章交給鄧朝松，顯然被告使用該張支票當時並未經過
    鄧朝松之同意，才隨便拿取一顆印章蓋印在該張支票上，而
    偽造該張支票。是證人鄧朝松於審理中稱伊有同意被告使用
    該張支票云云，顯不可採信，證人鄧朝松於警詢中之陳述具
    有特別可信之情狀。(五)證人鄧朝松曾於99年6月21日、28日
    及7月12日至財團法人羅許基金會羅東博愛醫院（下稱羅東
    博愛醫院）精神科就診，初步評估其判斷力、記憶力均完好
    ，診斷為焦慮狀態、環境引發之焦慮反應，此有該院100年3
    月28日羅博醫字第1000300130號函在卷可稽。是證人鄧朝松
    記憶完好，其於99年10月18日警詢中所為之陳述，應具有特
    別可信之情狀。而被告是否涉犯本件偽造有價證券之犯行，
    主要爭點在於是否有經過證人鄧朝松之同意，是證人鄧朝松
    於司法警察調查中所為之陳述為證明犯罪事實存在所必要，
    故證人鄧朝松於警詢所為之陳述，有證據能力云云。經查：
  (一)按被告以外之人於檢察事務官、司法警察官或司法警察調查
    中所為之陳述，與審判中不符時，其先前之陳述具有較可信
    之特別情況，且為證明犯罪事實存否所必要者，得為證據，
    刑事訴訟法第159條之2定有明文。又所謂「與審判中不符」
    ，即其「必要性」之具備，乃指其陳述自身前後之不符（陳
    述之一部分有不符，或其前甚為詳細，於後則過於簡略，均
    屬於此）。而所謂「較可信之特別情況」，則應就偵查或調
    查筆錄製作之原因、過程及其功能等加以觀察其信用性，據
    以判斷該傳聞證據是否較可信之特別情況而例外具有證據能
    力，並非對其陳述內容之證明力如何加以論斷，二者之層次
    有別，不容混淆。
  (二)查檢察官所陳上開(一)(三)之理由，均就證人鄧朝松於警詢陳述
    之內容，與偵查或審理中所述不符作比較，而認為其警詢之
    陳述，有較可信之特別情況。惟依上所述，此均屬證人鄧朝
    松陳述內容之證明力，故難認係「較可信之特別情況」。又
    檢察官所陳(二)之理由，則係以證人廖志堅於偵查中之證述為
    據，然證人廖志堅所述內容，係依據證人鄧朝松向其所述票
    據遺失之情形而為證述，此部分屬於轉述證人鄧朝松之陳述
    內容，屬傳聞證據，亦不得認為係「較可信之特別情況」。
    再檢察官所陳(四)之理由，係以證人鄧朝松於審理中之證述不
    可採，反推其於警詢之陳述為可採，惟並未證明證人鄧朝松
    於警詢之陳述，有何「較可信之特別情況」。至於檢察官所
    陳(五)之理由，因證人鄧朝松前往羅東博愛醫院就診時間為99
    年6月21日、28日及7月12日，本件證人鄧朝松接受警詢之時
    間則為99年10月18日，故亦難以羅東博愛醫院之函文為認定
    證人鄧朝松之警詢中陳述，有「較可信之特別情況」。此外
    ，復查無得例外具有證據能力之情形，故應認證人鄧朝松之
    警詢中陳述無證據能力。
二、又被告以外之人於審判外之言詞或書面陳述，除法律有規定
    者外，不得作為證據，刑事訴訟法第159條第1項固有明文。
    惟被告以外之人於審判外之陳述，經當事人於審判程序同意
    作為證據，法院審酌該言詞陳述或書面陳述作成時之情況，
    認為適當者，亦得為證據；當事人、代理人或辯護人於法院
    調查證據時，知有上開刑事訴訟法第159條第1項不得為證據
    之情形，而未於言詞辯論終結前聲明異議者，視為有前項之
    同意，刑事訴訟法第159條之5亦有明文。本案起訴書所列舉
    除上述以外之各項證據，經本院於審判程序提示予被告及其
    人，並告以內容要旨，被告及其辯護人均表示無意見，且未
    聲明異議，本院審酌相關言詞陳述或書面陳述作成時之情況
    ，認為適當，依前揭法條意旨，均得援為本案證據。
貳、實體方面：
一、訊據被告鄧寅騏固坦承於上開時、地，以鄧朝松之印章開立
    本案支票，並交付予證人徐明芳調取現金，嗣經證人徐明芳
    於99年10月6日提示時，其父即被害人鄧朝松始前往掛失止
    付，該支票因而未兌現等事實，惟矢口否認偽造有價證券犯
    行，辯稱：其因需向他人借錢，故以電話向鄧朝松表示需要
    使用支票，經鄧朝松同意後，才在鄧朝松之抽屜內拿取支票
    及印章後開立云云。但查：
  (一)本案支票係由被告交付予證人徐明芳調取現金，徐明芳於99
    年10月6日持往銀行提示，證人鄧朝松接獲臺灣土地銀行羅
    東分行通知後，即前往該分行以空白支票遺失為由，辦理掛
    失止付，上開支票因而未獲兌現之事實，業據經證人徐明芳
    於警詢及審理中證述綦詳外（詳警卷第8頁、本院卷第128、
    129頁），並有台灣票據交換所宜蘭縣分所退票理由單、支
    票影本、掛失止付票據提示人資料查報表、遺失票據申請書
    各1份附卷可稽（詳警卷第14頁），此部分之事實，應可認
    定。而證人鄧朝松既對本案支票以空白支票遺失為由，辦理
    掛失止付，然該支票係被告交付予證人徐明芳，是本件即應
    探究被告開立本案支票，係經過證人鄧朝松之授權，抑由被
    告所偽造。
  (二)被告簽發本案支票所蓋用之印章，並非證人鄧朝松平日用於
    支票之印鑑，又鄧朝松將該支票印鑑由其自己或交由其妻所
    保管等情，業據證人鄧朝松於偵查及審理中證述明確（詳偵
    查卷第10頁、本院卷第112頁）。是倘證人鄧朝松有同意被
    告以其名義簽發本案支票，則應會告知被告拿取支票印鑑使
    用，然被告竟以其他印章開立本案支票，足認被告簽發本案
    支票時，並未獲證人鄧朝松之同意，方隨意拿取1顆印章用
    印在該張支票上，而偽造該張支票之事實。證人鄧朝松於偵
    查中雖證稱：「鄧寅騏有打電話給我，說他要開一張28萬元
    的支票，因為我人在外地工作，我就叫他自己開，我的支票
    放在家裡桌子的抽屜裡，印章都是放在我太太那裡，鄧寅騏
    不知道，看到抽屜有印章就把它蓋下去，支票上蓋的印章和
    我的支票所使用的印章不一樣」云云（詳偵查卷第10頁）。
    惟查被告於偵查中供稱：「他（按鄧朝松）告訴我支票及印
    章都在抽屜裡面」等語（詳偵查卷第12頁），與證人鄧朝松
    於偵查中所述：「印章都是放在我太太那裡，鄧寅騏不知道
    ，看到抽屜有印章就把它蓋下去」等語（詳偵查卷第10頁）
    不符，蓋倘證人鄧朝松同意被告使用其支票，當會告知支票
    印鑑所在，而不致讓被告任意以其他印章開立支票。是證人
    鄧朝松證稱：有同意被告使用該張支票云云，不足採信。
  (三)被告如何開立本案支票及持該支票向證人徐明芳借款之情形
    ，係供稱：「（問：當初如何得到鄧朝松同意而開立其票據
    ？）我打電話給鄧朝松，我當時真的不知道要去哪裡調錢了
    ，當時我人在臺北鶯歌，忘記何時打電話給鄧朝松，不記得
    是晚上或白天。我當時是打手機給鄧朝松，他附近有人在說
    話，不知道他人在外面或家裡，我跟他說：『爸、你方便講
    話嗎？』，他說：『你講啊？』，我說：『是否方便向你借
    一張票？』，我說要換現金，鄧朝松說：『開票出去就要給
    人家錢？你要開多久？』，我說『二個多月吧，週轉一下。
    』，鄧朝松說：『好，東西都在抽屜』」，「（問：當時電
    話中有無跟鄧朝松約定何時去拿支票？面額？）沒有約定時
    間拿票，但有跟他說支票面額約二十幾萬元，沒有做其他約
    定了」，「（問：後來如何去拿鄧朝松的本件支票？）我回
    家去拿票，是與鄧朝松通話後隔一、二天，當時沒有人在家
    ，我就自己從抽屜裡面拿票、開票，直接拿抽屜裡面的印章
    蓋印，支票內容都是我自己寫的」，「（問：如何去向徐明
    芳借款？先打電話或是當天過去借款？）我開票後二天才進
    公司就跟徐明芳說要借款」等語（詳本院卷第182、183、18
    5、188頁）。而證人鄧朝松就同意被告開立本案支票之過程
    ，則係證稱：「我記得有一次晚上我出去時，被告打電話給
    我說他要跟我借一張支票，我有同意他簽發我的支票，我說
    東西就在抽屜裡面，被告有說要開28萬元」，「我記得當時
    我人在羅東，被告打電話給我，手機或市內電話、詳細時間
    忘記了，大概是晚上的時間，他說要向我借一張支票，我說
    可以，要開立支票的東西就在抽屜裡面」，「（問：你稱被
    告有跟你說要借票，被告有無錢到時候要如何處理？票期到
    了，要如何兌領？）都沒有說，被告有說票期大概是二個月
    左右」等語（詳本院卷第113、118、120頁），已陳述證人
    鄧朝松當晚係在羅東之情。然依前述，被告係表示向證人鄧
    朝松稱所填面額「約20幾萬元」，但證人鄧朝松卻明白證述
    被告表示「要開28萬元」，二人就開立之支票面額所述，已
    有不符。又依前述被告所陳於打電話予證人鄧朝松後1、2日
    才開立本案支票，再隔2日方持向證人徐明芳借款，足見被
    告並不急於使用支票。而證人鄧朝松證稱：「（問：從你家
    至羅東鎮每個地方，都可以在15分鐘內到達？）是的」等語
    （詳本院卷第124頁），則證人鄧朝松於被告以電話向其借
    票時，被告係在臺北縣鶯歌鎮（現改制為新北市鶯歌區），
    證人鄧朝松則在羅東，且返住處所需時間在15分鐘以內，則
    證人鄧朝松可於返家後，親自開票交予被告或俟被告回家取
    用即可，何需逕由被告開立？
  (四)證人鄧朝松就如何「想起」上開支票為被告所開立之過程，
    係陳稱：「支票發票日是寫8月31日，對方是在10月6日才提
    示，當天支票沒有兌現，當天晚上徐明芳夫妻有來找我，徐
    明芳夫妻是鄧寅騏的老闆和老闆娘，當天晚上他們說那張支
    票是鄧寅騏拿去向他們換，我才想起來我有同意鄧寅騏使用
    」，「（問：10月6日晚上徐明芳夫妻去你家的時候，鄧寅
    騏有無在場？）沒有，我不知道他在哪裡。」，「（問：你
    有無打電話給他？）沒有。」，「（問：原因為何？）因為
    他的老闆和老闆娘不會亂講話，我相信他們講的話，大約他
    們來我家的時候，我就有想起是我同意鄧寅騏開的。」等語
    （詳偵查卷第11至13頁）；於審理中亦證述：「（問：…證
    人徐明芳為了該張支票與你對談時，你才想起該張支票是被
    告之前向你借的？）是的」等語（詳本院卷第115頁），足
    見證人鄧朝松係經由證人徐明芳之告知後，方想起係被告所
    開立之支票，而未曾以電話與被告確認。然被告於偵查卻供
    稱：「10月6日晚上，我父親打電話問我有沒有拿票有跟徐
    明芳換，我說有，後來我有告訴父親，我當時是向你借的」
    等語（詳偵查卷第12頁），與證人鄧朝松所述相左，足見渠
    等所述不實。
  (五)依本院向羅東博愛醫院調取之證人鄧朝松於羅東博愛醫院之
    病歷所示，鄧朝松於99年6月21日前往該院初診時，即已向
    醫生敘述：兒子借錢投資，虧了5-600萬等語（詳本院卷第6
    9頁）。證人鄧朝松於審理中亦證稱：「（問：99年6月為何
    於博愛醫院就診？）精神科，因為被告向我借錢，當時外面
    有人向被告借錢，有人來家裡要錢，我替他償還債務，我去
    就診的原因之一，是被告投資虧了五、六百萬元，被告當時
    沒有向我借錢，我白天很焦慮，常常想到這些我要替被告還
    錢的事情，我還會跑到家裡頂樓去」等語（詳本院卷第127
    頁），是證人鄧朝松所述應屬真實，則被告所辯稱：「借票
    時鄧朝松並不知道我有向別人借款虧了五、六百萬元，他是
    借票給我之後才知道的」云云（詳本院卷第184頁），應有
    不實。再證人鄧朝松證稱：被告向其借用支票時，未告以支
    票之用途，亦未表示到期時，將如何處理等語（詳本院卷第
    118、120頁），則在被告開立本案支票時，鄧朝松已知被告
    積欠他人五、六百萬元，經濟情況不佳之情形下，且為此債
    務問題甚為困擾並前往精神科就診，如被告確有向證人鄧朝
    松借用支票，應會就該支票之用途及如何兌現等事項詢問清
    楚，然證人鄧朝松竟未詢問被告，自與一般使用支票者之處
    理方式有違。甚者，被告係證人鄧朝松之子，倘被告欠錢使
    用，由證人鄧朝松借錢給被告即可，何需同意借票再向他人
    調借之理？再者，被告如確係向證人鄧朝松借用支票，焉有
    不告知其父該票之發票日、用途及將來持票人提示時之處理
    ，而任由支票不獲兌現而損及鄧朝松票據信用之理？凡此均
    足證被告所辯之不實，相反地，足以證明被告係在未經證人
    鄧朝松之同意下，開立本案支票之事實，而渠等為求脫免刑
    責，方辯稱證人鄧朝松係忘記曾同意被告借票之事實。復按
    支票之發票人應照支票文義擔保支票之支付，證人鄧朝松自
    承使用支票帳戶二、三十年（詳本院卷第121頁），被告亦
    自陳使用過支票（詳本院卷第186頁），均應知之甚明。又
    經調閱證人鄧朝松於臺灣土地銀行羅東分行支票存款帳號00
    0000000000號帳戶自99年1月1日起，至99年11月30日止之交
    易明細，鄧朝松所簽發之支票於他人提示之前，均能存入足
    夠款項以供他人兌現，無遺漏或跳票之情事，有該分行100
    年1月5日羅存字第1000000041號函附之交易明細查詢表在卷
    可查（詳本院卷第44至47頁），是證人鄧朝松之記憶能力完
    好，方對於所簽發之支票均能正確管理，是其所述：忘記被
    告曾向其借票云云，應係事後迴護之詞，不足採信。
  (六)證人鄧朝松於審理中證稱：「我沒有去過警局，警方告訴我
    說這件事情罪很重，一定要有人負責，我自己想說家裡經濟
    由我一個人負責了，假如說我沒有事情，由孩子去承擔，因
    為他沒有經濟的重要性，我堅持跟警方說我不知道」，「過
    了十幾天後，我覺得應該要老實說，我一直說謊，我也講不
    下去」云云（詳本院卷第116頁）。惟查：證人鄧朝松曾於9
    9年6月21日、28日，7月12日至羅東博愛醫院精神科就診，
    初步評估其判斷力、記憶力均完好，診斷為：焦慮狀態，環
    境引發之焦慮反應，此有該院100年3月28日羅博醫字第1000
    300130號函附之醫師說明表在卷可稽（詳本院卷第65、66頁
    ），足見證人鄧朝松之記憶力並無不佳情事。且依前所述，
    證人鄧朝松就支票帳戶能正確管理，亦可證其記憶能力完好
    。再依證人鄧朝松於99年10月6日所填寫之遺失票據申報書
    就票據喪失日期及地點填載：「99年10月6日銀行通知有票
    據提領，經『清查』後才知道票據遺失」等語，是證人鄧朝
    松於99年10月6日經銀行通知有該張支票提示，係經過「清
    查」之後，始認定該張空白票據遺失，故其事後改稱「忘記
    」或「家中經濟仰賴其負責」為理由云云，均屬不實。又證
    人即製作鄧朝松警詢筆錄之宜蘭縣政府警察局羅東分局偵查
    佐廖志堅在對證人鄧朝松詢問時已明確告知：被告或鄧朝松
    之其中一人須負刑事責任，不是鄧朝松誣告，就是被告偽造
    有價證券等語（詳偵查卷第11頁），亦為被告及證人鄧朝松
    所承認（分詳本院卷第188、120頁），則證人鄧朝松已知有
    觸犯刑責之嚴重性，如證人鄧朝松確實忘記，於警詢時僅須
    將實情向警方說明「忘記」之緣由即可。是其於審理中所稱
    ：因家裡經濟由其一人負責，故誣指被告偽造有價證券云云
    ，亦不足採。
  (七)綜上所述，證人鄧朝松既於99年10月6日向台灣票據交換所
    宜蘭縣分所申報遺失空白支票，且被告開立本案支票，未使
    用鄧朝松之支票印鑑，而就被告如何向鄧朝松借用之經過，
    證人鄧朝松所述亦有不符，再證人鄧朝松所述有利於被告之
    部分，亦有上述不可信之理由，足證被告並未向鄧朝松借用
    支票，從而被告所辯有經鄧朝松同意，使用本案支票，及證
    人鄧朝松所述係因忘記被告曾向其借票云云，均不足採信，
    本案事證明確，被告犯行應堪認定。
二、按銀行支票，係以券面載明金額而欲實行其金額之權利，必
    須佔有該支票，且該支票得自由轉讓，具有流通之性質，自
    係有價證券之一種，其以他人空白支票偽填內容而資行使者
    ，即屬偽造有價證券，最高法院31年上字第1918號判例意旨
    可資參照。核被告所為，係犯刑法第201條第1項意圖供行使
    之用而偽造有價證券罪。被告行使有價證券之低度行為，為
    偽造有價證券之高度行為所吸收，不另論罪。又被告有如事
    實欄所載之犯罪科刑及刑之執行完畢情形，有本院被告前案
    紀錄表在卷可憑，其受有期徒刑執行完畢後，5年內故意再
    犯有期徒刑以上之罪，為累犯，應依刑法第47條第1項規定
    加重其刑。爰審酌支票為金融交易重要工具，被告未經授權
    ，冒用他人名義偽造支票，交由他人持以行使，危害票據流
    通性，對金融秩序及被害人財產權益之危害非輕，應予非難
    ，惟與被害人鄧朝松係父子，證人鄧朝松於審理中對被告多
    所迴護，應係原諒被告，復已全數償還支票持票人徐明芳夫
    妻之金錢（有99年10月19日宜蘭縣羅東鎮調解委員會調解書
    附於警詢卷可稽），兼衡被告智識程度，其犯罪之動機、目
    的、手段暨其犯罪後之態度等一切情狀，量處如主文所示之
    刑。末按偽造、變造之有價證券，不問屬於犯人與否，沒收
    之，刑法第205條定有明文。查上開偽造之本案支票1張為被
    告偽造之有價證券，雖未扣案，惟既無從證明業已滅失，爰
    依刑法第205條規定為沒收之諭知。
據上論斷，應依刑事訴訟法第299條第1項前段，刑法第201條第1
項、第47條第1項、第205條，刑法施行法第1條之1、第2項前段
，判決如主文。
本案經檢察官王清白到庭執行職務。
中    華    民    國   100    年    9     月    20    日
                  刑事第二庭  審判長法  官  林惠玲
                                    法  官  王耀興
                                    法  官  張育彰
以上正本證明與原本無異。
如不服本判決應於收受本判決後10日內向本院提出上訴書狀，並
應敘述具體理由。若未敘述理由者，應於上訴期間屆滿後20日內
向本院補提理由書狀(均須按他造當事人之人數附繕本)。
                                    書記官  陳靜宜
中    華    民    國   100    年    9     月    20    日
附錄本案論罪科刑法條：
中華民國刑法第201條第1項
意圖供行使之用，而偽造、變造公債票、公司股票或其他有價證
券者，處3年以上10年以下有期徒刑，得併科3千元以下罰金。